

ROMER VENANCIO HUDSON

Solteiro - 34 anos (sem filhos) Rua Orozimbo Nonato, 998/ap. 101 - Dona Clara 31260-230 - Belo Horizonte/MG (31) 98725-2248

<u>romervhudson@gmail.com</u> https://www.linkedin.com/in/romer-hudson/

SUMÁRIO PROFISSIONAL

Profissional com experiência em diversos cargos de gerência e operacionais nas áreas administrativa, atendimento, financeiro, comercial, comunicação e design gráfico. Experiência em criação de identidade visual para micro e pequenos empreendimentos. Experiência em análises de relatórios gerenciais com objetivo de otimizar processos e reduzir custos.

Prática na padronização e automação de processos utilizando ferramentas e conceitos de metodologias ágeis.

FORMAÇÃO ACADÊMICA

Técnico - FRONT-END DEVELOPMENT - DevMedia (cursando)
Graduação - PROCESSOS GERENCIAIS - UNOPAR (previsão de conclusão em 2022)

QUALIFICAÇÕES

Certificação em HTML, CSS, JavaScript, React, VueJS e Github.

Habilidade em criar layouts, peças gráficas e interfaces digitais visando eficiência na experiência do usuário.

Habilidades em automação e criação de novos processos, com expertise em desenvolver métodos e melhores práticas.

Competência em formulação de apresentações de resultados através de índices e relatórios objetivos.

EXPERIÊNCIA PROFISSIONAL

Designer Gráfico, Freelancer

08/2021 - atual

Criação de identidade visual para micro e pequenos empreendimentos. Criação de peças de papelaria (cartão de visitas, folders, rótulos, etiquetas, etc.). Orientação para campanhas publicitárias.

Controller Logístico, Hera Medicamentos

06/2020 - 07/2021

Negociação com transportadoras para o transporte de aproximadamente 1.600 pedidos por mês de medicamentos de alto custo. Rastreamento de cargas. Elaboração de relatórios para prestação de contas à diretoria. Padronização de todos os processos ligados ao setor.

Analista de Contas a Receber, Hera Medicamentos

07/2018 - 05/2020

Criação do setor de Contas a Receber, que até então não existia. Responsável pelo controle e monitoramento de aproximadamente R\$ 13 mi/mês recebidos através de mais de 15 pontos de venda. Negociação com adquirentes de cartão (Redecard, Cielo, etc.) e banos. Elaboração da política de crédito.

Gerente Assistente PJ, Banco Bradesco S/A

08/2008 - 08/2012

Responsável pelo atendimento à pessoas físicas e jurídicas. Abertura de contas, análise e concessão de crédito. Venda de cónsórcios, seguros de vida e automóveis, títulos de capitalização, planos de previdência e demais produtos bancários.

Outras experiências

Supervisor comercial, SKY (loja franqueada);

Auxiliar administrativo/pregoeiro, ADVOCACIA GERAL DO ESTADO DE MG;

Gerente, REDE PHOENIX;

Professor de violão autônomo;

IDIOMAS

Inglês intermediário - leitura plena. Conversação e escrita intermediários.